【裁判字號】    98,訴,661
【裁判日期】    980618
【裁判案由】    毒品危害防制條例
【裁判全文】
臺灣臺中地方法院刑事判決               98年度訴字第661號
公  訴  人  臺灣臺中地方法院檢察署檢察官
被      告  丙○○
                    現另案在臺灣臺中監獄執行
            己○○
                    現另案在臺灣臺中監獄執行
指定辯護人  本院公設辯護人  丁○○
上列被告等因毒品危害防制條例案件，經檢察官提起公訴（九十
七年度偵字第六八四六號、第一０七三一號、第一八三二五號）
，本院判決如下：
    主    文
丙○○明知禁藥而轉讓，累犯，處有期徒刑肆月。
己○○販賣第一級毒品共玖罪，累犯，各處有期徒刑拾伍年貳月
；販賣毒品所得新台幣壹仟元、貳仟元、壹仟元、壹仟元、壹仟
元、壹仟元、壹仟元、壹仟元、壹仟元沒收，如全部或一部不能
沒收時，以其財產抵償之。應執行有期徒刑拾伍年拾月；販賣毒
品所得新台幣壹萬元沒收，如全部或一部不能沒收時，以其財產
抵償之。
    犯罪事實
壹、丙○○部分
一、丙○○前於民國九十三年間因施用第一、二級毒品、違反槍
    砲彈藥刀械管制條例等案件，經臺灣臺中地方法院分別判處
    有期徒刑八月、三月及一年二月，嗣經定應執行有期徒刑一
    年十一月確定；又於九十四年間因施用第一、二級毒品案件
    ，經本院分別判處有期徒刑九月、四月，嗣並定應執行有期
    徒刑一年確定，上開罪刑接續執行後，於九十六年七月十六
    日假釋期滿執行完畢。
二、丙○○明知「甲基安非他命」係屬毒品危害防制條例所明定
    之第二級毒品，亦認識甲基安非他命係經行政院衛生署公告
    禁止使用，為藥事法所規範之禁藥，不得轉讓；竟基於轉讓
    禁藥之單一犯意，於九十七年二月某一日，在臺中市○○區
    ○○路一之一五０號之鐵皮屋居住處內，將每日口服劑量二
    點五至二十五毫克間之甲基安非他命，放置在自製之吸食器
    內，供與甲○○無償施用三次，而轉讓該甲基安非他命使甲○○得以於一日內接續施用之。
貳、己○○部分
一、己○○曾因施用毒品案件，經臺灣臺中地方法院於九十四年
    、九十五年間分別判處有期徒刑十一月、一年三月確定，該
    二罪刑接續執行後，於九十六年七月十六日假釋期滿執行完
    畢。
二、己○○綽號「種叔」，基於意圖營利販賣第一級毒品海洛之
    犯意，於九十七年二、三月間向不知情之丙○○借用其所有
    行動電話門號0000000000號行動電話作為聯繫工
    具，販賣海洛因之聯絡工具，而為如下之販賣第一級毒品海
    洛因之行為：
  (一)戊○○於九十七年二月十九日十九時四十一分許，以行動電
    話號碼0000000000號，撥打己○○使用之上開行
    動電話號碼，約定在臺中市○○區○○路某橋墩，以海洛因
    一小包（詳細重量不詳）新台幣（下同）一千元之代價進行
    買賣交易，並隨即由己○○交付之並收取該價金。
  (二)戊○○於九十七年二月二十日十一時三十六分許，以行動電
    話號碼0000000000號，撥打己○○使用之上開行
    動電話號碼，約定在臺中市○○區○○路某橋墩交易，以海
    洛因二小包（詳細重量不詳）二千元之代價進行買賣交易，
    並隨即由己○○交付之並收取該價金。
  (三)乙○○（綽號阿猴仔）於九十七年二月二十三日十七時四十
    七分許，以行動電話號碼0000000000號撥打己○○使用之上開行動電話號碼，約定在臺中市西屯區西林巷三
    十九號附近溪邊，以海洛因一小包（詳細重量不詳）一千元
    之代價進行買賣交易，並隨即由己○○交付之並收取該價金
    。
  (四)甲○○於九十七年二月間某日，與己○○相約在臺中市西屯
    區西林巷之某水溝旁，以一千元之代價，向己○○購買重量
    不詳之海洛因一小包施用。
  (五)甲○○於前次向己○○購買海洛因後，相隔約三日，又與己○○相約在臺中市○○區○○路上，以一千元之代價，向己○○購買重量不詳之海洛因一小包施用。
  (六)戊○○於九十七年二月二十九日十七時四十四分許，以行動
    電話號碼0000000000號，撥打己○○使用之上開
    行動電話號碼，約定在臺中市○○區○○路某橋墩，以海洛
    因一小包（詳細重量不詳）一千元之代價進行買賣交易，並
    隨即由己○○交付之並收取該價金。
  (七)庚○○於九十七年二月二十九日十八時十二分許，以行動電
    話號碼0000000000號，撥打己○○使用之上開行
    動電話號碼，約定在臺中市○○區○○路四八八號「田園養
    老院」附近之竹子林，以海洛因一小包（詳細重量不詳）一
    千元之代價進行買賣交易，並隨即由己○○交付之並收取該
    價金。
  (八)戊○○於九十七年三月二日十五時二十七分許，以行動電話
    號碼0000000000號，撥打己○○使用之上開行動
    電話號碼，約定在臺中市○○區○○路某吊車停放處，以海
    洛因一小包（詳細重量不詳）一千元之代價進行買賣交易，
    並隨即由己○○交付之並收取該價金。
  (九)戊○○於九十七年三月二十二日十五時許，與己○○相約在
    臺中市○○區○○路四八八號之「田園養老院」附近之竹子
    林，以海洛因一小包（詳細重量不詳）一千元之代價進行買
    賣交易，並隨即由己○○交付之並收取該價金。
、案經臺中市警察局移送臺灣臺中地方法院檢察署檢察官偵查
    起訴。
    理    由
甲、程序部分：
一、按詰問權係指訴訟上當事人有在審判庭輪流盤問證人，以求
    發現真實，辨明供述證據真偽之權利，現行刑事訴訟法對於
    詰問制度之設計，以同法第一百六十六條以下規定之交互詰
    問為實踐，屬於人證調查證據法定程序之一環；與證據能力
    係指符合法律所規定之證據適格，而得成為證明犯罪事實存
    在與否之證據資格，性質上並非相同。偵查中檢察官為蒐集
    被告犯罪證據，訊問證人旨在確認被告嫌疑之有無及內容，
    與審判期日透過當事人之攻防，調查人證以認定事實之性質
    及目的，尚屬有別。偵查中訊問證人，法無明文必須傳喚被
    告使之得以在場，刑事訴訟法第二百四十八條第一項前段雖
    規定：「如被告在場者，被告得親自詰問」，事實上亦難期
    被告必有於偵查中行使詰問權之機會。此項未經被告詰問之
    被告以外之人於偵查中向檢察官所為之陳述，依刑事訴訟法
    第一百五十九條之一第二項規定，原則上屬於法律規定為有
    證據能力之傳聞證據，於例外顯有不可信之情況，始否定其
    得為證據。是得為證據之被告以外之人於偵查中向檢察官所
    為之陳述，因其陳述未經被告詰問，應認屬於未經合法調查
    之證據，並非無證據能力，而禁止證據之使用。此項詰問權
    之欠缺，非不得於審判中由被告行使以資補正，而完足為經
    合法調查之證據，又詰問權之行使乃當事人之權利，亦得由
    當事人捨棄之。經查，證人甲○○、乙○○、庚○○及戊○○於偵查中向檢察官所為之陳述，於訊問前具結，依上說明
    ，本屬有證據能力之傳聞證據，雖未經被告於偵查程序中為
    詰問，但於本院審理中已對甲○○、戊○○補正詰問程序，
    而完足為合法調查之證據。此外被告己○○亦於本院審理中
    當庭捨棄對證人乙○○、庚○○之詰問程序之進行，是其等
    於檢察官偵訊中之證述，自均有證據能力。
二、次按現行刑事訴訟法為保障被告之反對詰問權，排除具有虛
    偽危險性之傳聞證據，以求實體真實之發見，於該法第一百
    五十九條第一項明定被告以外之人於審判外之言詞或書面陳
    述，除法律有規定者外，不得作為證據。又被告以外之人於
    審判外之陳述，雖不符前四條之規定（即刑事訴訟法第一百
    五十九條之一至同條之四），而經當事人於審判程序同意作
    為證據，法院審酌該言詞陳述或書面陳述作成時之情況，認
    為適當者，亦得為證據；當事人、代理人或辯護人於法院調
    查證據時，知有第一百五十九條第一項不得為證據之情形，
    而未於言詞辯論終結前聲明異議者，視為有前項之同意，刑
    事訴訟法第一百五十九條之五定有明文。查本件證人甲○○
    、乙○○、庚○○及戊○○於司法警察詢問時之證述內容，
    於本院審理時言詞辯論終結前，對其等證述內容均無異議，
    是應認已同意其等司法警察詢問證述之證據資料均得作為證
    據使用，且經本院審酌其等於司法警察詢問時之陳述，均係
    出於自由陳述而為，且就其等係如何向被告購買海洛因、時
    間、地點、金額，均詳實交付，又其等於司法警察詢問時之
    證述距案發日較近，當時記憶自較深刻，可立即反應所知，
    不致因時隔日久而遺忘案情；且較無來自被告同庭在場之壓
    力而出於虛偽不實之指證，或事後串謀而故為迴護被告之機
    會，揆諸上開說明，其等於司法警察詢問中所為之陳述，客
    觀上應具有較可信之特別情況，且亦為證明犯罪事實存否所
    必要，自有證據能力。
三、另按本件被告己○○所使用之行動電話門號0000000
    000號行動電話與他人間通話之通訊監察譯文，係依據本
    院所核發之九十七年聲監字第一五一號通訊監察書所進行之
    合法通訊監察，符合通訊保障及監察法之法定程序，係屬合
    法取得之證據。且被告及辯護人亦同意前開監聽譯文具有證
    據能力，則上開監聽譯文自亦得為證據。
乙、實體部分：
壹、丙○○部份
一、訊據被告丙○○對於上開犯罪事實於本院審理時坦承不諱，
    核與證人甲○○於檢察官訊問時結證稱：今年二月份去丙○○的住處，丙○○有請我三次甲基安非他命，沒有向我收錢
    。並於本院審理中結證稱：於九十七年二月份在丙○○位於
    台中市○○區○○路一之一五０號鐵皮屋，丙○○是有將甲
    基安非他命放在吸食器內讓我施用。這三次甲基安非他命劑
    量沒有多少。這三次丙○○給我使用甲基安非他命，沒有收
    錢。這次起訴的情形，丙○○免費讓我施用，所以我不好意
    思施用太多，所以一天內才讓我施用三次。足認被告前揭自
    白確與事實相符，本案事證明確，被告前揭犯行，洵堪認定
    ，應依法論科。
二、按藥事法第八十三條第一項於九十三年四月二十一日修正公
    布，同月二十三日施行，為毒品危害防制條例之後法，且按
    藥事法第八十三條第一項之法定刑為七年以下有期徒刑，得
    併科新臺幣五百萬元以下罰金，與毒品危害防制條例第八條
    第二項之法定刑為六月以上，五年以下有期徒刑，得併科新
    臺幣七十萬元以下罰金相較，自以藥事法第八十三年第一項
    之法定刑為重。佐之毒品之範圍尚包括影響精神物質與其製
    品，而藥事之管理，亦非僅止於藥品之管理，毒品危害防制
    條例與藥事法二者，並無必然之特別法與普通法關係。故除
    有轉讓之第二級毒品，達毒品危害防制條例第八條第六項之
    一定數量，經依法加重後之法定刑，較藥事法第八十三條第
    一項之法定刑重之情形外，因藥事法第八十三條第一項為後
    法，且為重法，應優先適用藥事法處罰（臺灣高等法院暨所
    屬法院九十四年法律座談會刑事類提案第八號結論意旨參照
    、最高法院九十六年度台上字第三五八二號判決意旨參照）
    。而查本件證人甲○○自被告丙○○處所無償受讓之毒品甲
    基安非他命已施用殆盡，是被告所提供予證人甲○○吸食之
    甲基安非他命之數量既已無從為嚴格之證明，依刑事訴訟法
    「罪疑唯輕」之原則，應逕認被告此部分無償讓與之毒品甲
    基安非他命未達行政院九十三年一月七日院臺法字第093008
    0551號令頒轉讓持有毒品加重其持有之數量標準第二條關於
    第二級毒品十公克以上之規定，依法規競合關係，即重法優
    於輕法適用之法則，本件被告丙○○無償轉讓毒品甲基安非
    他命之部分，自應適用藥事法論擬。是核被告丙○○就如犯
    罪事實欄壹所示之犯行，係違反藥事法第八十三條第一項之
    轉讓禁藥罪。被告丙○○轉讓禁藥甲基安非他命前，持有禁
    藥甲基安非他命之低度行為，分別為轉讓禁藥之高度行為所
    吸收，不另論罪。
三、本案被告丙○○轉讓禁藥甲基安非他命三次予證人甲○○，
    乃於同一日內在時間上密接而無法強行分開，應認為係屬接
    續之行為，論以一罪。查被告丙○○有如犯罪事實欄所載之
    罪刑執行完畢，有台灣高等法院被告前案紀錄表一份在卷可
    參，於該徒刑執行完畢後五年內，再犯本件有期徒刑以上之
    罪，為累犯，應依刑法第四十七條第一項規定，加重其刑，
    爰審酌被告丙○○犯後坦承犯行，尚知悔悟，犯後態度良好
    ，量處如主文所示之刑。
貳、己○○部分
一、訊據被告己○○於本院審理時，對於前揭犯罪事實均坦承不
    諱，且據證人乙○○、庚○○、戊○○及甲○○等人於司法
    警察詢問、檢察官訊問中分別證述明確，並有雙向通聯紀錄
    、通訊監察譯文，其內容詳如如附表一所示，亦有證人甲○○、戊○○於本院審理中結證在卷可稽。然本件無從得知被
    告己○○販賣如上犯罪事實貳所示海洛因時，其購入海洛因
    之確實價格，及是否確有低買高賣之營利情事，惟販賣第一
    級毒品海洛因屬違法行為，非可公然為之，販賣者販入後可
    任意分裝增減其分量再行出售，每次交易之價格、數量，亦
    隨時依交易對象、當時行情而變動，縱或出售之價格較低，
    亦非當然無營利意圖，即便為相同價格，因份量較少亦能從
    中獲利，除經坦承犯行並供明販入、賣出確實價量外，委難
    查得實情，復無法查獲其上手，更難查悉有無從中獲利，是
    除非別有事證足認係按同一價量委買或轉售，確未牟利外，
    尚難據此即認販賣之證據有所未足，否則將造成知過坦承者
    難辭重典，飾詞否認者反得僥倖，而失情理之平。且按一般
    民眾均知政府對毒品之查禁森嚴，重罰不予寬貸，衡情倘非
    有利可圖，絕無平白甘冒被嚴查重罰之高度風險之理，從而
    ，舉凡其有償交易，除足反證其確係另基於某種非營利本意
    之關係外，尚難因無法查悉其販入價格，作為是否高價賣出
    之比較，諉無營利之意思脫免販賣毒品犯行之追訴（最高法
    院八十四年度第三次刑事庭會議決議意旨參照）。查被告己○○所為如犯罪事實欄貳(一)至(九)所所示之販賣海洛因予證人
    乙○○、庚○○、戊○○、甲○○犯行，其與之並非至親故
    交，倘無從中賺取差價或投機貪圖小利，豈有屢屢甘冒重典
    依購入價格轉售或代購之理？故被告己○○所為上開販賣海
    洛因犯行，主觀上當具有營利之意圖，應可認定。綜上所述
    ，被告己○○於本院之自白核與事實相符，本件事證已臻明
    確，被告己○○上揭犯行均堪認定。
二、按海洛因係屬毒品危害防制條例第二條第二項第一款所定之
    第一級毒品，不得非法持有、販賣及轉讓。復按被告己○○
    所犯上開之販賣第一級毒品罪後，毒品危害防治條例第四條
    、第十七條業已修正，並於九十八年五月二十日公布，同年
    月二十二日施行，是被告己○○犯後法律已有變更，修正前
    毒品危害防治條例第四條第一項之規定為：「製造、運輸、
    販賣第一級毒品者，處死刑或無期徒刑；處無期徒刑者，得
    併科新臺幣一千萬元以下罰金。」修正後毒品危害防治條例
    第四條第一項則規定為：「製造、運輸、販賣第一級毒品者
    ，處死刑或無期徒刑；處無期徒刑者，得併科新臺幣二千萬
    元以下罰金。」依刑法第二條第一項但書，綜合上述比較結
    果，本件顯屬修正前毒品危害防治條例之規定較有利於被告
    ，依刑法第二條第一項規定，自應適用修正前毒品危害防治
    條例之規定。
三、核被告己○○所為販賣第一級毒品海洛因予乙○○、庚○○
    、戊○○及甲○○等人之犯行，均係違反修正前毒品危害防
    制條例第四條第一項之販賣第一級毒品罪，被告己○○販賣
    上開海洛前，持有海洛因之低度行為，為販賣之高度行為所
    吸收，不另論罪。被告所為如上犯罪事實欄貳所示之九次販
    賣第一級毒品犯行，均犯意各別，行為互殊，應予分論併罰
    。查被告己○○前曾因施用毒品案件，經臺灣臺中地方法院
    於九十四年、九十五年間分別判處有期徒刑十一月、一年三
    月確定，該二罪刑接續執行後，於九十六年七月十六日假釋
    期滿執行完畢，有臺灣高等法院被告前案紀錄表一份在卷可
    參，其前受徒刑執行完畢，五年以內故意再犯
    本件附表所示之有期徒刑以上之罪，均為累犯，所犯販賣第
    一級毒品罪之法定本刑為死刑、無期徒刑部分，不得加重外
    ，餘均應依刑法第四十七條第一項規定加重其刑。而本院再
    按販賣第一級毒品罪之法定刑雖為死刑或無期徒刑，然同為
    販賣第一級毒品之人，其原因動機不一，犯罪情節未必盡同
    ，或有大盤毒梟者，亦有中、小盤之分，甚或僅止於吸毒者
    友儕間為求互通有無之有償轉讓者亦有之，其販賣行為所造
    成危害社會之程度自屬有異，法律科處此類犯罪，所設之法
    定最低本刑卻同為「死刑或無期徒刑」，不可謂不重。於此
    情形，倘依其情狀處以較輕之徒刑，即足以懲儆，並可達防
    衛社會之目的者，自非不可依客觀之犯行與主觀之惡性二者
    加以考量其情狀，是否有可憫恕之處，適用刑法第五十九條
    之規定酌量減輕其刑，期使個案裁判之量刑，能斟酌至當，
    符合比例原則。本案被告己○○髓犯上述販賣第一級毒品，
    均屬為量少價低之小額交易，得款金額分別為一千元或二千
    元，其販賣之數量及獲取之利益均非龐大，犯罪情節尚非可
    與大盤毒梟者等同併論，倘予以宣告法定最低度刑期殊嫌過
    重，難謂符合罪刑相當性及比例原則，更無從與大毒梟之惡
    行有所區隔，客觀上足以引起一般之同情，其販賣第一級毒
    品之犯罪情狀尚有可憫之處，爰依刑法第五十九條規定，就
    其所犯販賣第一級毒品罪，均酌量減輕其刑，並依法先加後
    減之。爰審酌毒品對社會秩序及國民健康危害至深且鉅，嚴
    重影響社會治安，製造、運輸、販賣等行為情節尤重，更應
    嚴加非難，所為實乃法所不容而懸為厲禁，被告己○○明知
    毒品對人體健康戕害甚鉅，為牟取利益，無視國家杜絕毒品
    犯罪之禁令，竟販賣海洛因，肇生他人施用毒品之來源，戕
    害國民身心健康，且有滋生其他犯罪之可能，對社會所生危
    害程度非輕，兼衡酌被告己○○販賣毒品之次數、販賣所得
    、目的、動機、品行、智識程度，並其犯罪後坦承犯行，態
    度良好等一切情狀，分別量處如主文所示之刑，並定應執行
    之刑。又按毒品危害防制條例第十九條第一項規定，犯販賣
    毒品罪者，其犯罪所得之財物均沒收之，係採義務沒收主義
    。故販賣毒品所得之對價，不問其中成本若干，利潤多少，
    均應全部諭知沒收，貫徹政府查禁煙毒之決心，以符立法本
    旨（最高法院九十一年度臺上字第二四一九號判決意旨參照
    ），查本件被告己○○販賣第一級毒品九次，得款合計一萬
    元，係屬被告己○○於本案之販毒所得，應依毒品危害防制
    條例第十九條第一項規定，宣告沒收。至被告己○○使用之
    門號0000000000號行動電話作為販毒聯繫工具，
    因該行動電話門號係屬己○○於九十七年二、三月間向不知
    情之丙○○借用，並非其所有，依法不得宣告沒收，爰均不
    為沒收之諭知，附此敘明。
據上論斷，應依刑事訴訟法第二百九十九條第一項前段，修正前
毒品危害防制條例第四條第一項，毒品危害防制條例第十九條第
一項，藥事法第八十三條第一項，刑法第二條第一項、第十一條
、第四十七條第一項、第五十九條、第五十一條第五款，判決如
主文。
中    華    民    國    98    年     6    月    18    日
                  刑事第十二庭  審判長法  官  楊萬益
                                      法  官  蔡建興
                                      法  官  劉邦繡
上列正本證明與原本無異。
如不服本判決應於收受送達後十日內向本院提出上訴書狀，其未
敘述上訴之理由者並得於提起上訴後二十日內向本院補提理由書
（須附繕本）。
                                      書記官  何俞瑩
中    華    民    國    98    年     6    月    18    日
[附表一]
┌──────────────────────────┐
│          證據方法：證人供述及查獲過程              │
├──────────────────────────┤
│乙○○（綽號阿猴仔）行動電話號碼：0000-000-000（許廷│
│娥所有，從96年3月份開始使用）                       │
│（1）97/3/18警詢【C1卷P.24-P.28】                   │
│     0000-000-000監聽譯文【C1卷P.56】               │
│     97/2/23 17:47pm阿猴（B）打給己○○「叔仔」（A│
│       ）: B叔仔我「阿猴」閒沒A有閒B送1錢1天 (毒品) │
│       到我家好嗎A好Y你不要亂講話。                 │
│       警詢證稱：一天是一千元第一級海洛因毒品，是綽 │
│       號「將叔」己○○人。在我家溪邊交易。         │
│     97/2/21 08:17am己○○「叔仔」（A）打給阿猴（B│
│       ）: A「阿猴」你不是要來做工嗎怎麼還沒來B好啦 │
│       。                                           │
│       警詢證稱：就是綽號「將叔」，要去跟他買毒品， │
│       去離我家旁溪邊交易。                         │
│     「原子筆」代表注射針筒，「趣味、哈撤、煞一下 │
│        」代表吸食毒品，「做工」代表拿毒品。「做一天│
│        」就是拿一千元毒品。                        │
│     我有與該電話0000-000000聯絡，是跟綽號「將叔」│
│       聊天或是買毒品。犯罪嫌疑人指認相片中6號綽號「│
│       阿將」己○○。                               │
│（2）97/9/24偵訊具結【A2卷P.87-P.96】               │
│      1.我的綽號是「阿猴」。本身有施用海洛因的習慣。│
│      2. （警方監聽0000000000號電話發現你0000-000000│
│         號電話與該門號於97年2月21日上午8點17分、97 │
│         年2月22日6時22分、97年2月22日6時24分、97年2│
│         月23日17時47分、97年2月23日8時12分連繫內容 │
│         疑似要購買毒品，請說明詳情?【提示C1卷第54  │
│         、55、56頁】）我們當時一起工作，我們一起出 │
│         錢去買海洛因。跟己○○認識的阿龍之人買     │
│         的。己○○約我到他的住處，再去找阿龍。     │
│                                                    │
├──────────────────────────┤
│庚○○使用行動電話號碼：0000-000-000（是其母親蕭莊粧│
│申辦），使用行動電話號碼：0000-000-000（是陳家興其舅│
│子申設的                                            │
│1.97/3/24警詢【C1卷P.35-P.40】                      │
│  0000-000-000監聽譯文【C1卷P.59、P.57】            │
│  97/2/20 12:25pm己○○「叔仔」（A）打給庚○○（B │
│    ）: A你在哪個田裡B在上回菜園這裡A你去那裡做甚麼B│
│    你不是叫我來田中央要不去哪裡A福雅路有一「田園」 │
│    你騎到「田園」他人現在哪裡B「田園」喔A有一間「  │
│    田園」養老院，你往大雅方向右手邊，紅綠燈差不多  │
│    7、800公尺B那。                                 │
│    警詢證稱：我是去向綽號「叔阿」買第一級海洛因毒品│
│    ，對方是綽號「叔阿」的己○○。                  │
│  97/2/29 18:12pm庚○○（B）打給己○○「叔仔」（A │
│    ）B叔我要做工「(毒品)」A你去「田園」我再去你啦。│
│    97/2/29 19:16pm庚○○（B）打給己○○「叔仔」（A │
│    ）B你怎麼還沒來A到了要做「工」了嗎？（B對A）等我│
│    5 分鐘。                                        │
│    警詢證稱：我要去跟綽號「叔阿」的己○○，向他買毒│
│    品，在「田園」養老院一直進去那邊竹子林向他買1000│
│    元的第一級海洛因毒品。                          │
│  「做工」代表買毒品。「做一天」就是買一千元毒品。│
│  我總共向他購買毒品20多次，都是購買第一級海洛因毒│
│    品。                                            │
│  我只跟「叔阿」己○○買毒品，相片中第6號者就是我 │
│    筆錄中指認稱販賣毒品給我綽號「叔阿」的己○○。  │
│2.97/9/24偵訊【卷A2第87頁至第96頁】                 │
│  （你之前在警察局應訊時，警方有提供譯文給你看，你│
│     並證稱向己○○購買毒品海洛因，你有無向己○○購 │
│     買毒品?）警察說有很多人舉證，叫我這樣講。      │
│  （你說沒有跟己○○買過毒品，為何警詢筆錄會這樣講│
│     ?）警察說趕快做一做筆錄就可以回家，我有看到電腦│
│     筆錄上，之前有人指認己○○，向他購買毒品。實際 │
│     的情形是我打零工，去買不夠，一天只賺一千元，我 │
│     會去找己○○出錢，一起去買，己○○有帶我去，地 │
│     點在西屯區一帶。我沒有看過賣毒品的人。我是跟廖 │
│     本種約在不特定的地方等，賣毒的人都跟己○○聯絡 │
│     ，己○○買好之後，我們再與己○○約在河邊或土地 │
│     公廟。我不認識己○○的上手。                   │
├──────────────────────────┤
│戊○○（0000-000-000）                              │
│1. 97/3/24警詢【卷C1P.42-P.47】                     │
│   0000-000-000監聽譯文【卷A2P.54、卷C1P.58、P.57、 │
│   P.62 】                                          │
│   97/2/19 19:41pm 戊○○（B）打給己○○（A）:    │
│     B（女生）叔仔你弄好了嗎A你過10分鐘後過去橋那邊 │
│     我馬上過去。                                   │
│     警詢證稱：我是去向綽號「叔阿」買第一級海洛因毒 │
│     品，對方是綽號「叔阿」的己○○。               │
│   97/2/20 11:36pm 戊○○（B）打給己○○（A）:    │
│     B（女生）叔仔我要做一天 (毒品)A 你是誰B我「阿妹│
│     」啦A今天的比較好了喲B是喔，那要在哪A同樣昨（  │
│     19）日早上那B昨天早上那裡A到了打給我B好朋友要一│
│     千 (毒品)A 跟昨日一樣到了打給我。              │
│     警詢證稱：我要去跟綽號「叔阿」的己○○，向他買 │
│     毒品，在西林路上「白橋」向他買2000元的第一級海 │
│     洛因毒品。                                     │
│    97/2/29 17:44pm戊○○（B）打給己○○（A）:    │
│      B(女生)叔A我不是啦你是誰跟我講B我「阿妹仔」A  │
│      你要做「工」 (毒品)B 對A要做幾「天」 (份量)B1 │
│      天A半個小時。                                 │
│      警詢證稱：我要去跟綽號「叔阿」的己○○，向他買│
│      毒品，向他買毒品，在西林路上「白橋」向他買1000│
│      元的第一級海洛因毒品。                        │
│     97/3/2 15:27pm戊○○（B）打給己○○（A）:    │
│       B喂叔阿我（阿妹）1天A喔B到哪裡A吊車那裡B喔好 │
│       。                                           │
│       警詢證稱：我要去跟綽號「叔阿」的己○○，向他 │
│       買毒品，向他買毒品，在西林巷上「吊車」向他買 │
│       1000元的第一級海洛因毒品。                   │
│     我總共向「叔阿」己○○購買毒品10多次，都是購 │
│       買第一級海洛因毒品。                         │
│     「做工」代表買毒品。「做一天」就是買一千元第 │
│        一級海洛因毒品。                            │
│     我只跟「叔阿」己○○買毒品，沒有向「阿南」張 │
│       本南買毒品。                                 │
│     相片中第6號者即是我筆錄中指稱販賣毒品給我綽號│
│       「叔阿」的「己○○」                         │
│     97年3月22日15時許在「田園」那邊施用第一級毒品│
│       海洛因。也是向「叔阿」己○○購買。           │
│2.    97/10/31偵訊具結【卷A2.109-P.112】            │
│   證述警詢時五次之毒品交易                       │
│   警詢中所稱之「白橋」於偵訊時謂「北橋」         │
│                                                    │
├──────────────────────────┤
│甲○○（0000-000-000）以我太太名義董美貞申請的      │
│1.97/3/18警詢【卷A2P.17-P.21】                      │
│  曾經向綽號阿將之男子購買過2次海洛因。           │
│  第1次是在97年2月間某日約17時許左右，在台中市西屯│
│    區西林巷水溝旁，以新台幣1千元代價購得一小包 (重 │
│    量我不清楚)海洛因供己吸食。                     │
│  第2次是97年2月間某日 (距離第一次購買日期約3天之 │
│    後）l7時許，在台中市○○區○○路上，以新台幣1千 │
│    元代價購得1小包海洛因 (重量我不清楚)，供己吸食。│
│  指認紀錄表上編號4之丙○○是綽號阿南之人。編號6之│
│    己○○是綽號阿將之人。                          │
│2.97/3/18 偵訊具結【卷A2P.23-P.26】                 │
│  我在西屯區西林巷水溝那邊跟他買一次，在西屯區○○○○    路跟他買過一次，前後兩次差大約三天，兩次都是買一│
│    千元。                                          │
│  我不是刻意跟己○○「阿將」買，沒有特意打電話跟他│
│    買，主要都是去跟他拿青菜、豆子時順便跟他買。(後 │
│    改稱)是跟他買毒品時順便跟丙○○拿一些青菜。     │
│3.97/9/24偵訊【卷A2第87頁至第96頁】                 │
│  （之前偵訊有證稱跟「阿將」之己○○購買海洛因二次│
│     ，每次價格各一千元，是否有此事?）是的。        │
│  （之前證稱一次在西屯區西林巷水溝旁、一次在西屯區○○     ○○路購買海洛因是否正確?）是的。              │
└──────────────────────────┘
【附錄本案論罪科刑法條】修正前毒品危害防制條例第4條第1項
製造、運輸、販賣第一級毒品者，處死刑或無期徒刑；處無期徒
刑者，得併科新臺幣1千萬元以下罰金。
藥事法第83條第1項：
明知為偽藥或禁藥，而販賣、供應、調劑、運送、寄藏、牙保、
轉讓或意圖販賣而陳列者，處7年以下有期徒刑，得併科新臺幣5
百萬元以下罰金。


司法院資訊處製作；財團法人民間司法改革基金會備份。
